Joko Purnomo



CONTACT

6

0896644684169



dodi@eduwork.id



Yogyakarta



www.eduwork.id

GIT https://github.com/rizkitirta

SKILLS

Laravel	*****
Codeigniter	*****
Jquery	****
Javascript	***
Ajax	***
Html css	****
Mysl	***

INTERESTS

Cinema 4D, Microsoft Office 360, Business Management, Attention to Detail, Resource Management

ABOUT ME

Saya telah menjalani pelatihan fullstack developer di www.eduwork.id dan saat ini saya memiliki konsultan pribadi yang akan membantu saya saat bekerja. Dengan menghire saya perusahaan anda akan mendapatkan bantuan konsultan melalui saya. Mentor saya:

Edi & Dodi (mentor Eduwork)

10 tahun experience web development eduwork.id - 089664684169

Materi Mentoring Eduwork.id		
Fullstack Concept	Laravel & Jquery	Repo Management
RestFull API	Team Collaboration	SCRUM
Front End	Database	

EXPERIENCE

Fullstack Web Developer (Intership)

Eduwork.id | Jan 2021- jan 2021

Disini saya belajar menjadi fullstack web developer di bimbing oleh mentor bernama Edy Hartono selama 3 bulan

Digitalent (Beasiswa)

Sistemtoko.com | sep 2018 - okt 2018

Mengikuti program dari pemerintah untuk menciptakan talent web sdeveloper.

PROJECT

• **E-commerce** : Laravel, Jquery ,Bootstrap, Ajax

• Link git : https://github.com/rizkitirta

• Company profile : Laravel, Jquery , Bootstrap, Ajax

Link git : <u>https://github.com/rizkitirta</u>

Education

January 2020 - Mei 2021 : Universitas Islam Indonesia

January 2021 - sekarang : mentoring eduwork.id